臺灣高等法院刑事裁定　　　　　　　　100年度毒抗字第210號
抗　告　人
即　被　告　黃泰禕
上列抗告人因違反毒品危害防制條例案件，不服臺灣板橋地方法
院100年度毒聲字第536號，中華民國100年6月10日裁定（聲請案
號：臺灣板橋地方法院檢察署100年度毒偵字第2844 號），提起
抗告，本院裁定如下：
    主  文
抗告駁回。
    理  由
一、按犯毒品危害防制條例第10條之罪者，檢察官應聲請法院裁
    定，或少年法院（地方法院少年法庭）應先裁定，令被告或
    少年入勒戒處所觀察、勒戒，其期間不得逾2 月，同條例第
    20條第1 項定有明文。
二、原裁定意旨略以：檢察官聲請意旨以被告基於施用第二級毒
    品之犯意，於民國（下同）100年4月9日晚間8時許，在新北
    市三重區○○○路299號5 樓之8套房內，以口服之方式，施
    用第二級毒品MDMA（俗稱搖頭丸）1次。嗣於翌日下午3時30
    分許，在上址為警查獲之事實，業經被告坦承不諱，且其經
    警採尿送驗結果，亦呈MDMA陽性反應，有臺灣檢驗科技股份
    有限公司濫用藥物檢驗報告、查獲毒品案件被移送者姓名、
    代碼對照表各1 紙附卷可稽，顯見被告於上開時、地確有施
    用第二級毒品之犯行甚明，其犯嫌堪予認定。爰依毒品危害
    防制條例第20條第1項及觀察勒戒處分執行條例第3條第1 項
    之規定，裁定令被告入勒戒處所觀察、勒戒，其期間不得逾
    2月等語。
三、抗告意旨略以：被告從未有施用毒品之前科，此次被查獲為
    第1 次之犯行，被告現有擔任業務員之工作，有固定之工作
    ，施用毒品最怕沒有家庭之支持力量，被告有正常家庭為支
    持，並在此次查獲後痛改前非，如今被告入戒治場所施以治
    療，被告失去工作，失去家庭之支持，要重新來過根本不可
    能，進入勒戒場所後，被告可能再也無法回頭。被告只吃 4
    分之1搖頭丸，並且是第1次基於好奇而施用，故其毒癮委實
    不深，如果以代替療法，令其定期至醫療處所施以治療，亦
    能收到治療效果，懇求以定期至醫院施以美沙冬治療以為代
    替勒戒，讓被告有改過自新之機會云云。
四、經查：被告基於施用第二級毒品之犯意，於100年4月9 日晚
    間8時許，在新北市三重區○○○路299號5樓之8套房內，以
    口服之方式，施用第二級毒品MDMA（俗稱搖頭丸）1 次。嗣
    於翌日下午3 時30分許，在上址為警查獲之事實，業經被告
    坦承不諱，且其經警採尿送驗結果，亦呈MDMA陽性反應，有
    臺灣檢驗科技股份有限公司濫用藥物檢驗報告、查獲毒品案
    件被移送者姓名、代碼對照表各1 紙附卷可稽，顯見被告於
    上開時、地確有施用第二級毒品之犯行甚明，其犯嫌堪予認
    定。原法院認被告施用第二級毒品之犯行明確，依毒品危害
    防制條例第20條第1項及觀察勒戒處分執行條例第3條第1 項
    之規定，裁定令被告入勒戒處所觀察、勒戒，其期間不得逾
    2 月等語，經核認事用法，均無不合。抗告意旨雖以被告有
    固定工作，本件為初犯，且係因一時好奇而施用，施用份量
    不多，請求以定期至醫院以美沙冬治療替代勒戒云云，然衡
    以毒品危害防制條例規定觀察、勒戒之目的，係為斷絕施用
    毒品者之心癮，屬保安處分之一種，核與刑罰執行之目的不
    同，並無其他方式得以替代之。又觀察、勒戒之目的係為戒
    除施用毒品者之身癮，著重治療，而非處罰，故被告既確有
    施用第二級毒品之事實，經檢察官聲請觀察、勒戒，依法即
    應入勒戒處所觀察、勒戒；且被告所述理由，均屬個人事由
    ，亦與法定停止觀察、勒戒之原因無關，被告所請自難准許
    。綜上，本件抗告，為無理由，應予駁回。
據上論斷，應依刑事訴訟法第412條，裁定如主文。
中    華    民    國   100    年    7     月    8     日
                  刑事第三庭  審判長法  官  陳博志
                                    法  官  劉興浪
                                    法  官  許文章
以上正本證明與原本無異。
不得再抗告。
                                    書記官  范家瑜
中    華    民    國   100    年    7     月    8     日